臺灣臺北地方法院民事裁定
111年度抗字第160號
抗  告  人  賴志忠

相  對  人  林天生
上列當事人間聲請本票裁定事件，抗告人對於民國110年12月17
日本院司法事務官所為110年度司票字第19628號裁定提起抗告，
本院裁定如下：
    主  文
抗告駁回。
抗告程序費用新臺幣壹仟元由抗告人負擔。
    理  由
一、按非訟事件之抗告，除非訟事件法另有規定外，準用民事訴
    訟法關於抗告程序之規定，非訟事件法第46條定有明文。而
    依民事訴訟法第四編規定，應為抗告而誤為異議者，視為已
    提起抗告，民事訴訟法第495條前段亦規定甚明。查本件依
    抗告人於民國110年12月22日所提民事異議狀可知，抗告人
    係對本院110年度司票字第19628號裁定不服，則依前揭法律
    規定，其應對上開裁定提起抗告，惟其於書狀內誤載為提出
    異議等語，應視為已提起抗告，合先敘明。 
二、次按執票人向本票發票人行使追索權時，得聲請法院裁定後
    強制執行，票據法第123條定有明文。又本票執票人依前開
    規定，聲請法院裁定許可對發票人強制執行，性質上係屬非
    訟事件，此項聲請之裁定及抗告法院之裁定，僅依非訟事件
    程序以審查強制執行許可與否，並無確定實體上法律關係存
    否之效力，如發票人就票據債務存否有所爭執，應由發票人
    另提起確認之訴，以資解決（最高法院56年台抗字第714號
    、57年台抗字第76號裁判意旨可資參照)。
三、相對人聲請意旨略以：相對人執有抗告人簽發如附表所示之
    本票2紙（下合稱系爭本票），未載付款地，亦未約定利息
    ，並免除作成拒絕證書，詎經提示後均未獲付款，爰聲請裁
    定就票面金額及依法定年息計算之利息准許強制執行等語，
    並提出系爭本票2紙為證（見原審卷第8頁）。原裁定就相對
    人提出之系爭本票形式上審查，認其已具備本票各項應記載
    事項，符合票據法第120條規定，屬有效之本票，乃依同法
    第123條之規定，而為准予強制執行之裁定，經核於法並無
    不合。
四、抗告人不服原裁定，提起本件抗告，其抗告意旨略以：兩造
    間之債務尚有糾葛，原裁定應予廢棄等語。經查，抗告人前
    揭所陳，核屬實體票據債務存否之爭執，並非本件非訟程序
    所得審究，抗告人應另行提起確認之訴以資救濟。從而，抗
    告意旨指摘原裁定不當，求予廢棄，為無理由，應予駁回。
五、據上論結，本件抗告為無理由，依非訟事件法第21條第2項
    、第46條，民事訴訟法第495條之1第1項、第449條第1項、
    第95條、第78條，裁定如主文。
中　　華　　民　　國　　111 　年　　2 　　月　　21　　日
                  民事第五庭審判長法  官  匡  偉
　　　　　　　　　                法  官  楊承翰
　　　　　　　　　                法　官  王唯怡
以上正本係照原本作成。
本裁定僅得以適用法規顯有錯誤為理由提起再抗告。如提起再抗
告，應於裁定送達後10日內委任律師為代理人向本院提出再抗告
狀，並繳納再抗告費新臺幣1,000元。　
中　　華　　民　　國　　111 　年　　2 　　月　　21　　日
                                  書記官  鞠云彬

附表：
編 號 發票日 票面金額 （新臺幣） 到期日 提示日 即利息起算日 票據號碼 1 110年10月30日 100萬元 110年12月1日 110年12月1日 TH0000000 2 110年10月30日 100萬元 110年12月1日 110年12月1日 TH0000000